【裁判字號】    95,交上易,31
【裁判日期】    950616
【裁判案由】    過失傷害
【裁判全文】
臺灣高等法院刑事判決                95年度交上易字第31號
上  訴  人  臺灣士林地方法院檢察署檢察官
被      告  甲  ○
上列上訴人因被告過失傷害案件，不服臺灣士林地方法院94年度
交易字第196號，中華民國94年12月6日第一審判決（起訴案號：
臺灣士林地方法院檢察署94年度偵字第3051號），提起上訴，本
院判決如下：
    主  文
上訴駁回。
甲○緩刑貳年。
    事實及理由
一、本案經本院審理結果，認第一審以被告甲○犯刑法第二百八
    十四條第一項前段之過失傷害罪，判處拘役四十五日，並諭
    知易科罰金折算之標準為三百元折算一日，認事用法及量刑
    均無不當，應予維持，並引用第一審判決書記載之事實、證
    據及理由（如附件）。
二、檢察官依據告訴人之請求提起上訴，上訴意旨略以：被告甲
    ○無照駕駛汽車肇事，事後又未與告訴人達成和解賠償損失
    ，詎原審僅判處被告拘役四十五日，且得以易科罰金，實屬
    過輕難以心服等語。
三、惟查：(1)按汽車駕駛人，無駕駛執照駕車，因而致人受傷或
    死亡，依法應負刑事責任者，加重其刑至二分之一。固為道
    路交通管理處罰條例第八十六條第一項所明定。考其立法意
    旨，當係以經考驗及格，取得駕駛執照之汽車駕駛人，始具
    備駕駛該等級汽車所需之駕駛技能、經驗、資歷等各項條件
    ，而無駕駛執照者，因欠缺駕駛汽車所需之技能、經驗、資
    歷等能力，如貿然駕車行駛，極易對其他車輛、行人之安全
    造成危害，故而以加重其刑之立法之方式，期能減少無駕駛
    執照駕車之情形，以維護社會大眾交通安全。至於已經通過
    駕駛執照考驗，僅因一時事故或法令限制而未能領取駕駛執
    照之汽車駕駛人，雖仍受有不得駕駛汽車之行政目的限制，
    然其既已通過駕駛執照考驗，事實上已經具備駕駛該級汽車
    之技能，即使其在未領取汽車駕駛執照前駕車，因而致人受
    傷或死亡，依法應負刑事責任，仍無依道路交通管理處罰條
    例第八十六條第一項規定加重其刑之餘地。查被告甲○係於
    九十三年二月十一日通過普通小型車駕駛執照考驗，惟因當
    時被告尚有違規案件未結清，礙於道路交通管理處罰條例第
    九條之一規定，無法核發汽車駕照，被告結清違規案件後，
    於九十三年十二月十六日請領普通小型車駕駛執照，業據臺
    北市監理處九十五年四月十四日北市監二字第○九五六一○
    七○八○○號函覆本院甚詳（本院卷第二十八頁）。被告於
    本件車禍發生時，雖因有違規案件未結清而未領得汽車駕駛
    執照，然而其在本件車禍發生前已經通過普通小型車駕駛執
    照考驗，即具備有駕駛小汽車所需之技能、經驗、資歷等能
    力，自不能與未經通過考驗而未取得駕駛執照之情形同視。
    換言之，被告在未領取駕駛執照前，依道路交通安全規則第
    五十條第一項後段規定雖不得駕駛汽車，仍此僅屬行政上之
    限制措施，被告既已通過普通小型車駕駛執照考驗及格，已
    非道路交通管理處罰條例八十六條第一項所規範之範圍，無
    須依該規定加重其刑。原判決未依該條規定對被告加重其刑
    ，結論仍無違誤。(2)被告事後業與告訴人成立和解，有和解
    筆錄影本可稽（附於本院卷），原審判處被告拘役四十五日
    ，並依法諭知易科罰金之折算標準，亦無量刑過輕情事。
    (3)綜上所述，本件上訴為無理由，應予駁回。
四、末查被告未曾受有期徒刑以上刑之宣告，有本院被告全國前
    案紀錄表可徵，其因過失，初罹刑章，犯罪後坦承犯行，已
    知悔悟，並已與告訴人成立和解，賠償告訴人所受之損害，
    告訴代理人並表明願意予以被告機會，被告經此起訴審判，
    應已足資教訓，嗣後應知戒慎，信無再犯之虞，故本院認其
    所受本案刑之宣告，以暫不執行為適當，爰併諭知緩刑二年
    ，藉啟自新。
據上論結，應依刑事訴訟法第三百七十三條、第三百六十八條、
刑法第七十四條第一款，判決如主文。
本案經檢察官呂文忠到庭執行職務。
中    華    民    國    95    年    6     月    16    日
                  交通法庭  審判長法  官  宋  祺
                                  法  官  陳憲裕
                                  法  官  蔡明宏
以上正本證明與原本無異。
不得上訴。
                                  書記官  初玲玲
中    華    民    國    95    年    6     月    16    日
附錄：本案論罪科刑法條全文
刑法第284條第1項
因過失傷害人者，處6月以下有期徒刑、拘役或500元以下罰金；
致重傷者，處1年以下有期徒刑、拘役或500元以下罰金。


司法院資訊處製作；財團法人民間司法改革基金會備份。
